【裁判字號】    98,訴,701
【裁判日期】    981009
【裁判案由】    清償借款
【裁判全文】
臺灣彰化地方法院民事判決  98年度訴字第701號
原      告  永豐商業銀行股份有限公司
法定代理人  丁○○
訴訟代理人  丙○○
被      告  甲○○
            乙○○
上列當事人間請求清償借款事件，本院於民國98年10月2日言詞
辯論終結，判決如下：
    主      文
被告應連帶給付原告新臺幣貳佰玖拾壹萬貳仟伍佰壹拾壹元，及
自民國九十三年六月四日起至清償日止，按年息百分之七點五計
算之利息，並自民國九十三年六月四日起至清償日止，按上開利
率百分之二十計付違約金。
訴訟費用新臺幣貳萬玖仟玖佰零捌元由被告連帶負擔。
    事實及理由
一、原告主張：
  (一)原告原名稱為華信商業銀行股份有限公司，經財政部核准更
    名為建華商業銀行股份有限公司，現經行政院金融監督管理
    委員會核准變更公司名稱為永豐商業銀行股份有限公司。
  (二)被告甲○○邀同被告乙○○為連帶保證人，於民國88年9 月
    間向原告借款新臺幣（下同）800 元（下稱系爭借款），並
    訂立房屋借款約定書，約定借款期間自實際撥款日起20年，
    分240 期，按月平均攤還本息，利息自撥款日起前3 期以年
    利率百分之7 計息，自第4 期起以年利率百分之7.5 計息（
    被告違約時為年利率百分之7.5 ）。又如逾期未償還本息，
    其逾期在6 個月以內者，按上開利率百分之10，逾期超過6
    月個者，按上開利率百分之20加計違約金。此外，尚約定如
    任何一宗債務不依約償還本金時，立即喪失期限利益，視為
    全部本息到期。詎被告甲○○自89年4 月1 日起即未按期償
    還本息，依房屋借款約定書第6 條第1 款約定，即喪失期限
    利益，經原告拍賣抵押物受償後，計被告甲○○尚欠本金2,
    912,511 元及如主文第1 項所示之利息及違約金（被告違約
    時至原告拍賣抵押物受償後，被告逾期已超過6 月個，故違
    約金部分按上開利率百分之20計算）。被告乙○○為系爭借
    款之連帶保證人，自應負連帶清償責任。原告爰依民法消費
    借貸、連帶保證之法律關係及兩造所簽訂之契約提起本訴等
    語，並聲明：如主文所示。
二、被告甲○○、陳壔華受合法通知，均未於言詞辯論期日到場
    ，亦未提出書狀作何聲明或陳述。
三、得心證之理由：
  (一)原告主張之上揭事實，已據其提出房屋借款約定書影本、月
    付金繳款記錄一覽表、利率基礎/ 加減利率/ 月付金調整查
    詢表、分配表影本等件為證，核屬相符，且被告甲○○、乙
    ○○於相當時期受合法通知，未於言詞辯論期日到場，亦未
    提出準備書狀為爭執，依民事訴訟法第280 條第3 項準用同
    條第1 項規定，視同自認原告主張之事實，是原告之主張應
    堪信為真實。
  (二)按稱消費借貸者，謂當事人一方移轉金錢或其他代替物之所
    有權於他方，而約定他方以種類、品質、數量相同之物返還
    之契約。借用人應於約定期限內，返還與借用物種類、品質
    、數量相同之物。又稱保證者，謂當事人約定一方於他方債
    務人不履行債務時，由其代負履行責任之契約。保證債務，
    除契約另有訂定外，包含主債務之利息、違約金、損害賠償
    及其他從屬於主債務之負擔，民法第474 條第1 條、第478
    條前段、第739 條、第740 條分別定有明文。次按所謂連帶
    保證債務，係指保證人與主債務人負同一債務，對於債權人
    各負全部給付之責任者而言，此觀之民法第272 條第1 項連
    帶債務之文義甚明。查本件被告甲○○向原告借用系爭借款
    ，尚有2,912,511 元未清償，且債務已視為全部到期，被告
    甲○○自有返還之義務，而被告乙○○為被告甲○○系爭借
    款之連帶保證人，自應就被告甲○○積欠之系爭借款負連帶
    給付之責。從而，原告依消費借貸及連帶保證之法律關係，
    請求被告應連帶給付如主文第1 項所示之本金、利息、違約
    金，為有理由，應予准許。
四、訴訟費用負擔之依據：民事訴訟法第85條第2項。
中    華    民    國    98    年    10    月    9     日
                  民事第一庭  法  官  吳永梁
以上正本係照原本作成。
如對判決上訴，應於判決送達後20日內向本院提出上訴狀。
中    華    民    國    98    年    10    月    9     日
                              書記官  陳美敏


司法院資訊處製作；財團法人民間司法改革基金會備份。
